

6.

0629658432

 \bowtie

chawkatomar@gmail.com



http://bit.ly/35Cu6Cs



ELJADIDA, Morocco



20 ANS

PROFIL:

Gestionnaire, web designer et chef de projet digital , plus de 2 ans d'expérience dans la conception et la création des site web statique et semi dynamique. Fortement motivé par tout ce qui est informatique décisionnelle et aussi business intelligence,

afin de participer avec vous dans un projet, je suis sûr que mon prix remporté pour le concept. mon Savoir pourra être d'une grande utilité pour un poste d'un gestionnaire de données où d'un web designer ou un responsable e-marketing/commerce.

LANGUES

Arabe: maternelle

Anglais : courant

• français: courant

LOISIRS

- LECTURE
- SPORT
- MUSIC
- GAMING

OMAR CHAOUKAT

Formation

Lycée IBN BAJA SAYAGH AZEMMOUR | 2017 To 2018 :

BACCALAURIAT SCIENCES PHYSIQUES & CHIMIE .

L'ISTA CITE DE L'AIR ELJADIDA | 2018 To 2020 :

DIPLOME DU TECHNICIEN SPECIALISE EN GESTION DES

ENTREPRISES.

FSJES AIN CHOK CASABLANCA | 2020 To 2021 :

LICENCE PROFESSIONNELLE EN E-BUSINESS ET MANGEMENT

DIGITAL .

EXPÉRIENCE

STAGE DE FORMATION :

MUNICIPALITE D'ELJADIDA| FEVRIER 2020 To MARS 2020

STAGE DE FORMATION :

BMCE BANK| JUILLET 2020 To NOVEMBRE 2020

COMPÉTENCE		
MS WORD	MYSQL, HTML,CSS, EASYPHP	
MS POWERPOINT	PYTHON(JUPYTER),MS power BI , BIG DATA	
MS EXCEL	ILLUSTATOR	
MS ACCESS	PHOTOSHOP	